# 请看一下这个针对联营公司的顺流交易计算公式是不是有问题！

提问人：wufaxian 时间：2019-10-21 19:03:18
下方截图当中 4,000,000÷10 应该是对固定资产公允价值与账面价值差额导致多计提的折旧进行调整。但是除以 4 是什么意思？

回答人：chenyiwei
因为该交易发生在 2016 年 9 月，即相关固定资产在乙公司当年度计提了3 个月折旧（从 10 月到 12 月），相当于全年折旧额的 1/4。